【裁判字號】    99,交聲,2649
【裁判日期】    990915
【裁判案由】    交管條例聲異
【裁判全文】
臺灣板橋地方法院交通事件裁定        99年度交聲字第2649號
原處分機關  交通部公路總局臺北區監理所蘆洲監理站
異  議  人
即受處分人  甲○○
上列異議人即受處分人因違反道路交通管理處罰條例案件，對於
交通部公路總局臺北區監理所蘆洲監理站民國99年8 月20日所為
之北監蘆字第裁46-AEY845064號處分，聲明異議，本院裁定如下
：
    主  文
異議駁回。
    理  由
一、原處分意旨略以：異議人即受處分人甲○○於民國99年7 月
    4 日21時44分許，騎乘車號BBH-503 號重型機車，行經臺北
    市○○○路296 號路口時，有「不依規定駛入來車道」之違
    規行為，經臺北市政府警察局大同分局民族派出所警員當場
    攔停，並填製臺北市政府警察局北市警交字第AEY845064 號
    舉發違反道路交通管理事件通知單（下稱舉發通知單）舉發
    ，再經原處分機關於99年8 月20日以北監蘆字第裁46-AEY84
    5064號違反道路交通管理事件裁決書，依道路交通管理處罰
    條例第45條第3 款之規定，裁處罰鍰新臺幣（下同）900 元
    ，並依同條例第63條第1 項第1 款（原處分漏載第1 款）之
    規定，記違規點數1 點。
二、異議意旨略以：臺北市○○○路及延平北路交岔路口未設置
    機車待轉區○○○路段內側車道亦未劃設禁行機車標誌，此
    附上該路口現場照片供查證，伊當時係由民族西路296 號左
    轉進入延平北路口，因該路段標示不清，未設置機車待轉區
    供遵行，使伊遭警員攔停開單舉發，為此聲明異議，請求撤
    銷原處分云云。
三、按汽車駕駛人，爭道行駛有不依規定駛入來車道情形者，處
    600 以上1,800 元以下罰鍰；又汽車駕駛人有上開情形時，
    除依原條款處罰鍰外，並記違規點數1 點，道路交通管理處
    罰條例第45條第3 款、第63條第1 項第1 款分別定有明文。
四、經查：
  (一)異議人於前揭時、騎乘車號BBH-503 號重型機車，行經臺北
    市○○○路及延平北路交岔路口乙情，為異議人自承在卷，
    且經證人即舉發乙○○○○於本院訊問時證述明在卷，堪信
    屬實。再異議人於行經前開交岔路口時，有「不依規定駛入
    來車道」之違規行為，業據證人廖啟清於本院訊問時具結證
    稱：當天我是騎車巡邏經過，地點位於民族西路與延平北路
    口，我是由南向北行駛在延平北路上，異議人是由東向西騎
    在民族西路上，我行經該路口的時候，我的方向是綠燈，所
    以異議人是紅燈，我就發現異議人左轉彎，但是異議人左轉
    彎的地點在路口前面，也就是還畫有雙黃線的地方，我一看
    到異議人跨越雙黃線駛入來車道，我就騎車過去把異議人攔
    停，並且告知異議人違規行為開單告發等語（見本院卷第17
    頁反面），而證人廖啟清係於執行勤務當中，偶然發現本件
    違規事實，衡情應無設詞攀誣，或虛構違規事實以陷害異議
    人之可能。況警員執行公務時，本身即受有行政懲處責任之
    監督，且其到庭具結作證，更係以刑事責任擔保其證言之真
    實性，故證人前開證述內容，以及其所紀錄舉發之本件違規
    事實，應無不可採信之處，且證人廖啟清亦明確證稱：（問
    ：你騎到路口的時候，往前看到異議人的違規行為？）是的
    。（問：視線有無被阻礙？）沒有被阻礙，我看得很清楚。
    （問：是否認識異議人？）不認識等語（見本院卷第17頁反
    面至18頁），足徵證人廖啟清確有親眼目擊異議人騎乘前開
    機車，違規不依規定駛入來車道之行為，自無錯認誤判之虞
    ，是異議人上開所辯，顯無理由。
  (二)異議人又辯稱：該路口未設置機車待轉區○○○路段內側車
    道亦未劃設禁行機車標誌，路段標示不清云云，惟按標誌、
    標線、號誌之設置目的，在於提供車輛駕駛人及行人有關道
    路路況之警告、禁制、指示等資訊，以便利行旅及促進交通
    安全，道路交通標誌標線號誌設置規則第2 條定有明文，是
    異議人既騎乘機車參與道路交通，自應對道路上設置之所有
    標誌、標線、號誌加以特別之注意，並確實遵守，以維自身
    及其他用路人之安全；又標誌、標線之劃設，本是主管之政
    府機關考量當地之交通狀況、人車通行之方便及行人往來之
    安全性等一切情形之後，依其職權所為之綜合判斷，其本有
    依法裁量之餘地，原則上洵非法院所得介入；茍異議人認為
    行政機關所為標線、標誌之設置不當，應先向道路主管機關
    陳述其意見以期改善，或依循相關行政程序尋求妥善處理，
    豈有任由異議人擅自審查認定交通標誌、標線、號誌是否設
    置得當，而逕自決定是否遵守之理。據此，異議人上開所辯
    ，洵無理由。
五、綜上所述，本件異議人確有於前述時、地，有「不依規定駛
    入來車道」之違規事證明確。其上開所辯，無非圖卸之詞，
    不足採信。從而，原處分機關依據道路交通管理處罰條例第
    依道路交通管理處罰條例第45條第3 款之規定，裁處罰鍰新
    臺幣900 元，並依同條例第63條第1 項第1 款之規定，記違
    規點數1 點，其認事用法並無違誤，裁罰亦無不當，本件異
    議為無理由，應予駁回。
據上論斷，應依道路交通管理處罰條例第87條第2 項，道路交通
案件處理辦法第19條，裁定如主文。
中    華    民    國    99    年    9     月    15    日
                  交通法庭    法  官  鄧雅心
以上正本證明與原本無異。
如不服本裁定，應於送達後5 日內，向本院提出抗告狀。
                              書記官  王小芬
中    華    民    國    99    年    9     月    15    日

司法院資訊處製作；財團法人民間司法改革基金會備份。
